【裁判字號】    97,易,3828
【裁判日期】    971028
【裁判案由】    詐欺
【裁判全文】
臺灣臺中地方法院刑事判決              97年度易字第3828號
公  訴  人  臺灣臺中地方法院檢察署檢察官
被      告  乙○○
上列被告因詐欺案件，經檢察官提起公訴（97年度偵字第17812
號），本院合議庭裁定由受命法官依簡式審判程序審理，判決如
下：
    主    文
乙○○幫助意圖為自己不法之所有，以詐術使人將本人之物交付
，處有期徒刑貳月，如易科罰金，以新臺幣壹仟元折算壹日。
    犯罪事實
一、乙○○明知金融機構之活期儲蓄存款帳戶應僅供個人使用，
    且任何人原得以無需負擔費用之方式，向金融機構申辦活期
    儲蓄存款帳戶，其申辦帳戶之數目在不同之金融機構間亦無
    限制，是於一般情形下，並無使用他人已開立帳戶之必要。
    而如有使用他人帳戶之需求者，除原即具有相當之信賴關係
    ，或有其他正當理由外，此種使用他人帳戶之情形既顯有異
    於常情之處，不無經人利用作為詐欺取財等財產犯罪之被害
    人匯款帳戶之可能。詎其竟仍基於即若因此而生幫助他人為
    詐欺取財之犯罪結果，亦不違背其本意之不確定故意，於民
    國97年6 月16日，在臺中市○○路與繼光街口麥當勞樓下，
    將其向英商渣打國際商業銀行銀股份有限公司（其前身為新
    竹商業銀行銀股份有限公司）頭份分公司申設帳號00000000
    000 號帳戶之存摺、金融卡（含密碼），交予某不詳姓名年
    籍之蔡姓成年男子。嗣該人於取得上揭帳戶之存摺、金融卡
    （含密碼）後，即與詐欺取財集團成員，共同意圖為自己不
    法之所有，於97年6 月17日22時許，打電話予甲○○，向甲
    ○○佯稱: 其於網路購物設定轉帳有問題，會被按月扣款，
    為避免被按月扣款，要甲○○依指示操作ATM 解除，使甲○
    ○陷於錯誤，於97年6月17日22時7分許，依指示操作ATM 後
    ，轉匯款新臺幣（下同）10萬元至乙○○上揭帳戶內，甲○
    ○事後始知受騙。
二、案經甲○○訴由臺南縣警察局永康分局函轉臺中市警察局第
    一分局報告臺灣臺中地方法院檢察署檢察官偵查起訴。
    理  由
一、程序部分：簡式審判程序不適用傳聞法則
  (一)按簡式審判程序之證據調查，不受刑事訴訟法第159條第1項
    規定之限制，刑事訴訟法第273條之2定有明文。此乃因簡式
    審判程序，貴在審判程序之簡省便捷，故調查證據之程序宜
    由審判長便宜行事，以適當之方法行之即可；又因被告對於
    犯罪事實並不爭執，可認定被告亦無行使反對詰問權之意，
    因此有關傳聞證據之證據能力限制規定無庸予以適用。
  (二)本件證人甲○○於警詢及偵查中所為之陳述，雖為審判外之
    言詞陳述，其性質為傳聞證據；惟本件訴訟係適用簡式審判
    程序，有審判筆錄在卷可稽，是其於警詢所為之證言，自均
    得作為認定事實之證據。
二、上開事實有下列證據可證：
  (一)被告乙○○於本院審理中之自白。
  (二)被害人甲○○之證述。
  (三)渣打國際商銀行股份有限公司頭份分行97年6 月28日渣打商
    銀頭份字第09700190號函附之活儲帳號0000-000000 乙○○
    開戶資料及交易明細表1 份、渣打銀行自動櫃員機交易明細
    表1 張。
三、查被告提供存摺帳戶予他人作為詐欺犯罪使用，雖並未參與
    上開犯罪之構成要件行為，然其顯係以幫助他人犯罪之意思
    ，實行上開犯罪構成要件以外之行為，核其所為，係犯刑法
    第30條第1項前段、刑法第339條第1項之幫助詐欺取財罪。
    被告僅係幫助他人實行詐欺取財，為幫助犯，應依刑法第30
    條第2 項之規定，按正犯之刑予以減輕。爰審酌被告率然提
    供帳戶予他人使用，造成遭受詐騙之人追查贓款及實際犯罪
    行為人發生阻礙，對於社會治安仍具有相當之危害性，及其
    犯罪動機、目的、手段、幫助詐騙之金額，以及犯罪後坦承
    犯行，態度良好等一切情狀，量處如主文所示之刑，併諭知
    易科罰金之折算標準。
四、依刑事訴訟法第273條之1第1項、第299條第1項前段、第310
    條之2、第454條第1項，刑法第339條第1項、第30條第1項前
    段、第2 項、第41條第1項前段，刑法施行法第1條之1第1項
    、第2項前段，判決如主文。
中    華    民    國    97    年    10    月    28    日
                  刑事第六庭  法  官  高英賓
上正本證明與原本無異
如不服本判決，應於收受送達後10日內向本院提出上訴書狀（應
敘述具體理由並附繕本）。
上訴書狀如未敘述理由，應於上訴期間屆滿後20日內補提理由書
於本院。
                              書記官  司立文
中    華    民    國    97    年    10    月    28    日
附錄本案論罪科刑參考法條全文：
中華民國刑法第30條
幫助他人實行犯罪行為者，為幫助犯。雖他人不知幫助之情者，
亦同。
幫助犯之處罰，得按正犯之刑減輕之。
中華民國刑法第339條
意圖為自己或第三人不法之所有，以詐術使人將本人或第三人之
物交付者，處5年以下有期徒刑、拘役或科或併科1千元以下罰金
。
以前項方法得財產上不法之利益或使第三人得之者，亦同。
前二項之未遂犯罰之。


司法院資訊處製作；財團法人民間司法改革基金會備份。
